臺灣板橋地方法院刑事判決　　　　　　　96年度易字第2846號
公　訴　人　臺灣板橋地方法院檢察署檢察官
被　　　告　乙○○
上列被告因竊盜等案件，經檢察官提起公訴（九十六年度偵字第
一七六八九號），而被告於準備程序中對被訴之事實為有罪陳述
，本院裁定行簡式審判程序，並判決如下：
    主  文
乙○○竊盜，處有期徒刑參月，如易科罰金以新臺幣壹仟元折算
壹日；減為有期徒刑壹月又拾伍日，如易科罰金以新臺幣壹仟元
折算壹日。又竊盜，處有期徒刑參月，如易科罰金以新臺幣壹仟
元折算壹日；減為有期徒刑壹月又拾伍日，如易科罰金以新臺幣
壹仟元折算壹日。又竊盜，處有期徒刑參月，如易科罰金以新臺
幣壹仟元折算壹日；減為有期徒刑壹月又拾伍日，如易科罰金，
以新臺幣壹仟元折算壹日。應執行有期徒刑參月，如易科罰金以
新臺幣壹仟元折算壹日。
    事 實
一、乙○○因缺錢花用，竟意圖為自己不法之所有，分別於九十
    六年二月十日某時許、九十六年二月十三日某時許、九十六
    年二月二十八日晚間九時許（上述第三次竊盜之時間，起訴
    書誤載同年三月一日，業經公訴檢察官更正如上），均在臺
    北縣三重市○○○路「漢翔開發」工地，徒手竊取該工地內
    承優營造有限公司所有由該公司工地主任甲○○所管領之鐵
    條各一批，得手後均將上開竊取之鐵條搬至其所駕駛之自用
    小貨車上，再駕車離開現場。嗣乙○○分別於同年二月十日
    下午三時、五時許、二月十三日上午十二時許及三月一日上
    午九時許將上開所竊得之鐵條，帶至臺北縣蘆洲市○○路三
    五五巷三十九號「和財資源回收有限公司」（下稱和財公司
    ）變賣現金，以供己花用。後因乙○○另涉毒品案件為警查
    獲，經警調閱和財公司廢資源回收物品登記資料並詢問和財
    公司之負責人陳欽凱後，始查悉上情。
二、案經臺北縣政府警察局板橋分局移送臺灣板橋地方法院檢察
    署檢察官偵查起訴。
    理  由
一、訊據被告乙○○對於上開時地，三次竊取鐵條之事實，於本
    院審理中坦承不諱，核與證人即承優營造有限公司工地主任
    甲○○於警詢、偵查之證述及證人即和財公司負責人陳欽凱
    於警詢時證述之情節均大致相符，並有和財公司廢資源回收
    物品登記表影本四份在卷可稽。本案事證明確，被告犯行堪
    以認定，應依法論科。
二、核被告三次竊盜所為，均係犯刑法第三百二十條第一項之竊
    盜罪。查被告上述三次竊盜犯行之時間均非於同一日，時間
    已難認密接，顯與接續犯之要件不合，足認其三次竊盜犯行
    之犯意各別、行為獨立，應予分論併罰。至被告於九十六年
    二月二十八日晚間六時五十分許，在上開「漢翔開發」工地
    竊取鐵條一批，前經本院於九十六年五月三十一日以九十六
    年簡字第二七四八號判處有期徒刑二月，如易科罰金以新臺
    幣一千元折算一日，嗣於九十六年七月五日確定，有上開判
    決及臺灣高等法院被告前案紀錄表各一份在卷可稽，惟被告
    於九十六年二月二十八日晚間六時五十分許在上開工地竊取
    鐵條並將所竊之鐵條載往他處藏放後，其另於同日晚間九時
    許再前往同一工地竊取鐵條，業據被告於本院審理中供明在
    卷，是被告本案於九十六年二月二十八日晚間九時許（即起
    訴書記載竊盜時間為同年三月一日）在上開工地竊盜之犯行
    ，與前案（指上述本院九十六年簡字第二七四八號）竊盜犯
    罪之時間已間隔數小時，且被告已將前案竊取之鐵條載至他
    處藏放後，始於同日晚間九時許返回同一工地竊取鐵條，足
    徵被告上述二次竊盜犯行，應屬各自獨立之行為，與接續犯
    之要件不合，則本案被告於九十六年二月二十八日晚間九時
    許（即起訴書記載竊盜時間為同年三月一日）在上開工地竊
    取鐵條犯行部分，自非前案即本院九十六年簡字第二七四八
    號確定判決之效力所及，併此敘明。本院審酌被告犯罪之動
    機、目的、手段、所竊財物之價值、被害人所受損害，兼衡
    被告國中畢業之智識程度（見警詢筆錄），公訴檢察官於本
    院審理中就被告上開竊盜犯行各具體求處有期徒刑三月，並
    陳明如合於減刑條例則請求各減為有期徒刑一月又十五日，
    被告亦陳請法院依上述求刑予以判決，暨其犯後於本院審理
    中坦承犯行之態度等一切情狀，分別量處如主文所示之刑，
    並諭知易科罰金之折算標準。
三、末查，被告所犯上開竊盜三罪之犯罪時間，均在九十六年四
    月二十四日以前，該三罪合於中華民國九十六年罪犯減刑條
    例第二條第一項第三款之規定，各減其宣告刑二分之一，並
    諭知易科罰金之折算標準及定其應執行之刑，以資懲儆。
據上論斷，應依刑事訴訟法第二百七十三條之一第一項、第二百
九十九條第一項前段，刑法第三百二十條第一項、第四十一條第
一項前段、第五十一條第五款，刑法施行法第一條之一，中華民
國九十六年罪犯減刑條例第二條第一項第三款、第七條、第九條
、第十條第一項，判決如主文。
本案經檢察官鄭潔如到庭執行職務。
中　　華　　民　　國　　96　　年　　10　　月　　12　　日
                  刑事第十六庭  法　官  楊 志 雄
以上正本證明與原本無異
如不服本判決應於送達後十日內向本院提出上訴狀
                                 書記官 陳 春 銘
中　　華　　民　　國　　96　　年　　10　　月　　12　　日
如不服本判決應於送達後十日內向本院提出上訴狀
附錄本案論罪科刑法條全文：
刑法第320條
意圖為自己或第三人不法之所有，而竊取他人之動產者，為竊盜
罪，處 5 年以下有期徒刑、拘役或 5 百元以下罰金。
意圖為自己或第三人不法之利益，而竊佔他人之不動產者，依前
項之規定
處斷。
前二項之未遂犯罰之。
